【裁判字號】    95,裁,565
【裁判日期】    950323
【裁判案由】    菸酒稅法
【裁判全文】
最  高  行  政  法  院  裁  定
                                     95年度裁字第00565號
上  訴  人  甲○○
被 上訴 人  財政部臺灣省中區國稅局
代  表  人  鄭宗典
上列當事人間因菸酒稅法事件，上訴人對於中華民國93年10月26
日臺中高等行政法院93年度訴字第396號判決，提起上訴，本院
裁定如下：
    主  文
上訴駁回。
上訴審訴訟費用由上訴人負擔。
    理  由
一、按對於高等行政法院判決上訴，非以其違背法令為理由，不
    得為之，行政訴訟法第242條定有明文。是對於高等行政法
    院判決上訴，若未具體說明原判決違背何項法令、不適用或
    如何適用不當之具體情事，即非主張原判決違背法令以為上
    訴理由，其上訴不應准許。
二、原判決以：上訴人於民國91年2月8日出售前台灣省菸酒公賣
    局（下稱公賣局）生產之寶特瓶包裝米酒700箱，合計16,80
    0瓶予訴外人謝慶選，實際成交價格為新台幣（下同）812,0
    00元，已超過按原米酒專賣價格（每瓶21元）計算之總金額
    352,800元，未依菸酒稅法施行前之專賣價格出售。案經內
    政部警政署刑事警察局（下稱刑事警察局）查獲，通報被上
    訴人審理違章成立，乃依菸酒稅法第21條規定，按每瓶2,00
    0元處罰鍰33,600,000元。查本件被上訴人認定上訴人出售
    米酒予訴外人謝慶選之前揭違章行為，有上訴人、謝慶選2
    人於刑事警察局警訊之筆錄供稱及謝慶選匯款予上訴人指定
    之土地銀行虎尾分行帳戶（帳號：000000000000）之匯款紀
    錄為憑。而菸酒稅法第21條規定，不論出售價格為何，皆處
    以2,000元一瓶之罰鍰，上訴人出售予訴外人謝慶選，謝慶
    選買受後，又轉賣他人，依法二者均予處罰，本件上訴人係
    以總價81 2,000元之價格出售予訴外人謝慶選，謝慶選買受
    後，又以861,000元之價格轉賣他人，為其二人於警訊時所
    自承，二者均有違章行為，均應受處罰，並非重複處罰。本
    件上訴人出售公賣局生產之寶特瓶包裝米酒700箱，合計16,
    800瓶予訴外人謝慶選，實際成交價格為812,000元，已超過
    按原米酒專賣價格（每瓶21元）計算之總金額352, 800元，
    未依菸酒稅法施行前之專賣價格出售，顯已影響民生物資正
    常供應，嚴重導致市場供需失衡，影響消費者權益至鉅，故
    就各階段銷售行為個別處罰，亦與責任原則無違，更與立法
    目的相符。本件上訴人其出售米酒超過原專賣價格每瓶21元
    ，未依菸酒稅法施行前之專賣價格出售，被上訴人乃依菸酒
    稅法第21條規定，按每瓶2,000元計算，核處上訴人罰鍰共
    計33,600,000元，所為處分，並無違誤，因而維持原處分及
    訴願決定，而駁回上訴人之訴。
三、本件上訴意旨略以：上訴人於警訊時因心理惶恐及受偵查員
    言語誘導而承認本件違章行為，實際本件上訴人僅販賣米酒
    10箱、長壽菸40箱、鹿茸酒75箱，而非米酒700箱。本件應
    傳訊關係人謝慶選以明真象等語。惟查本件上訴僅就原審證
    據取捨、及認定事實之職權行使為指摘，並未對原審判決有
    何違背法令為具體主張，依首開規定及說明，其上訴為不合
    法，應予駁回。
四、依行政訴訟法第249條第1項前段、第104條、民事訴訟法第
    95條、第78條，裁定如主文。
中    華    民    國    95    年    3     月    23    日
                  第五庭審判長法  官  蔡  進  田
                              法  官  黃  合  文
                              法  官  吳  明  鴻
                              法  官  林  茂  權
                              法  官  鄭  小  康
以  上  正  本  證  明  與  原  本  無  異
中    華    民    國    95    年    3     月    23    日
                              書記官  郭  育  玎


司法院資訊處製作；財團法人民間司法改革基金會備份。
